【裁判字號】    97,易,465
【裁判日期】    970708
【裁判案由】    違反毒品危害防制條例
【裁判全文】
臺灣新竹地方法院刑事判決               97年度易字第465號
公  訴  人  臺灣新竹地方法院檢察署檢察官
被      告  甲○○
                    （現另案於臺灣新竹監獄執行中）
上列被告因違反毒品危害防制條例案件，經檢察官提起公訴（97
年度毒偵字第787號），本院改依簡式審判程序審理，並判決如
下：
    主  文
甲○○施用第二級毒品，累犯，處有期徒刑柒月。扣案之吸食器
壹組，沒收之。
    事  實
一、甲○○前因傷害、違反毒品危害防制條例案件，先後經本院
    以93年度竹東簡字第29號、93年度竹簡字第129號、93 年度
    易字第373號判決判處有期徒刑5月、6月及8月確定，於民國
    95年2月7日縮刑期滿執行完畢。
二、其另因2犯施用毒品案件，經本院以87年度毒聲字第594號裁
    定送觀察、勒戒後，因有繼續施用毒品之傾向，再經本院以
    87年度毒聲字第713號裁定令入戒治處所強制戒治，因戒治
    成效良好，再經本院以88年度毒聲字第337號裁定停止戒治
    ，所餘戒治期間交付保護管束；惟因有違反保護管束之情形
    ，經本院依聲請以88年度毒聲字第824號裁定撤銷停止戒治
    ，令入戒治處所強制戒治，於88年12月23日執行完畢釋放，
    經臺灣新竹地方法院檢察署檢察官以89年度戒毒偵字第2號
    為不起訴處分；復因3犯施用毒品案件，經本院依聲請裁定
    令入戒治處所強制戒治，因戒治成效良好，再經本院以90年
    度毒聲字第1879號裁定停止戒治，於91年1月23日釋放，所
    餘戒治期間交付保護管束，至91年5月8日保護管束期滿。嗣
    復於釋放後之5年內因施用毒品案件，經本院以93年度易字
    第373號判決判處有期徒刑8月確定，再於96年間因施用毒品
    案件，經本院以96年度易字第503號判決判處有期徒刑5月、
    以96年度易字第794號判決判處有期徒刑6月確定（目前仍在
    執行中）。
三、詎其仍未戒除毒癮，復基於施用第2級毒品安非他命之犯意
    ，於97年4月16日上午11時30分為警採尿時起往前回溯96 小
    時內某不詳時間，在不詳處所，施用第2級毒品安非他命1次
    ，嗣因另案通緝為警於97年4月15日晚上7時30分許，在新竹
    縣橫山鄉南昌村尖筆窩10號前查獲，扣得其所有之安非他命
    吸食器1組，並採其尿液檢驗結果呈安非他命、甲基安非他
    命陽性反應。
四、案經新竹縣政府警察局橫山分局報請臺灣新竹地方法院檢察
    署檢察官偵查起訴。
    理  由
一、本件被告甲○○所犯毒品危害防制條例第10條第2項之非法
    施用第二級毒品罪，非死刑、無期徒刑、最輕本刑為3年以
    上有期徒刑之罪或高等法院管轄第一審之案件，被告於本院
    準備程序就被訴事實為有罪之陳述，經本院認合於刑事訴訟
    法第273條之1之規定，進行簡式審判程序，合先敘明。
二、認定犯罪事實所憑之證據及理由：
（一）被告甲○○於本院準備程序、簡式審理程序中之自白。
（二）新竹縣政府警察局毒品犯罪嫌疑人尿液採驗作業管制紀錄
      1件、詮昕科技股份有限公司97年4月28日濫用藥物尿液檢
      驗報告1件，證明被告所採集之尿液，經送驗結果，確呈
      安非他命、甲基安非他命陽性反應。
（三）扣案之吸食器1組足資佐證。
（四）按毒品危害防制條例將施用毒品之刑事處遇程序，區分為
      「初犯」及「5年內再犯」、「5年後再犯」。依其立法理
      由之說明：「初犯」，經觀察、勒戒或強制戒治後，應為
      不起訴處分或不付審理之裁定；經觀察、勒戒或強制戒治
      執行完畢釋放後，「5年內再犯」者，因其再犯率甚高，
      原實施之觀察、勒戒及強制戒治既已無法收其實效，爰依
      法追訴或裁定交付審理。至於經觀察、勒戒或強制戒治執
      行完畢釋放後，「5年後再犯」者，前所實施之觀察、勒
      戒或強制戒治已足以遮斷其施用毒品之毒癮，為期自新及
      協助其斷除毒癮，仍適用「初犯」規定，先經觀察、勒戒
      或強制戒治之程序。從而依毒品危害防制條例之規定，僅
      限於「初犯」及「5年後再犯」二種情形，始應先經觀察
      、勒戒或強制戒治程序。如被告於5年內已再犯，經依法
      追訴處罰，縱其第3次（或第3次以上）再度施用毒品之時
      間，在初犯經觀察、勒戒或強制戒治執行完畢釋放5年以
      後，已不合於「5年後再犯」之規定，且因已於「5年內再
      犯」，顯見其再犯率甚高，原實施觀察、勒戒或強制戒治
      ，已無法收其實效，即應依毒品危害防制條例第10條處罰
      （最高法院95年度第7次刑事庭會議決議可供參考）。本
      件被告於91年5月8日強制戒治執行完畢後5年內，再於93
      年、96年間因施用毒品案件，經本院以上開判決判處罪刑
      確定在案，已如前述，並有臺灣高等法院被告前案紀錄表
      1份在卷足憑，是被告本次施用毒品案件固於前案強制戒
      治執行完畢釋放後「5年後再犯」，然被告已於「5年內」
      再施用毒品經本院判決有罪確定，依上開說明，被告本件
      施用第二級毒品安非他命之犯行，仍應論罪科刑。綜上，
      本件事證明確，被告施用毒品之犯行堪予認定，應依法論
      科。
三、論罪科刑之理由：
（一）按安非他命屬毒品危害防制條例第2條第2項第2款所列之
      第二級毒品，核被告甲○○所為，係犯毒品危害防制條例
      第10條第2項之非法施用第二級毒品罪。被告因施用第二
      級毒品而持有第二級毒品之低度行為，應為施用第二級毒
      品之高度行為所吸收，不另論罪。
（二）查被告前因傷害、違反毒品危害防制條例案件，先後經本
      院以93年度竹東簡字第29號、93年度竹簡字第129號、93
      年度易字第373號判決判處有期徒刑5月、6月及8月確定，
      於95年2月7日縮刑期滿執行完畢等情，有臺灣高等法院被
      告前案紀錄表1份在卷可參，其於受有期徒刑之執行完畢
      後，5年內再故意犯本件有期徒刑以上之罪，為累犯，應
      依法加重其刑。
（三）爰審酌被告不思正途，沈溺於吸毒惡習，不知自制，歷經
      觀察勒戒，猶不知悔悟，卻再犯本件，顯然自制力薄弱，
      惟念其所為僅戕害自身身心健康，且犯罪手段、情節及所
      生危害均尚非重大，及犯罪後坦承犯行之態度等一切情狀
      ，量處如主文所示之刑。
（四）扣案之安非他命吸食器1組，為被告所有且供施用第二級
      毒品所用之物，業據被告承認在卷，爰依法為沒收之宣告
      。
四、適用之法律：
（一）刑事訴訟法第273條之1第1項、第299條第1項前段。
（二）毒品危害防制條例第10條第2項。
（三）刑法第11條前段、刑法第47條第1項、第38條第1項第2款
      。
本案經檢察官陳麗芬到庭執行職務。
中    華    民    國    97    年    7     月    8     日
                     刑事第六庭  法  官   魏瑞紅
以上正本證明與原本無異。
如不服本判決應於收受本判決後10日內向本院提出上訴書狀，上
訴書狀應敘述具體理由。上訴書狀未敘述上訴理由者，應於上訴
期間屆滿後20日內補提理由書狀於本院 (均須按他造當事人之人
數附繕本 )「切勿逕送上級法院」。
中    華    民    國    97    年    7     月    8     日
                                 書記官   吳月華
附錄論罪科刑法條：
毒品危害防制條例第10條第2項
施用第二級毒品者，處3年以下有期徒刑。


司法院資訊處製作；財團法人民間司法改革基金會備份。
